【裁判字號】    98,台非,35
【裁判日期】    980219
【裁判案由】    竊盜
【裁判全文】
最高法院刑事判決                九十八年度台非字第三五號
上  訴  人  最高法院檢察署檢察總長
被      告  甲○○
上列上訴人因被告竊盜案件，對於台灣高雄地方法院中華民國九
十七年十月十九日第一審確定判決（九十六年度簡上更(一)字第六
號，聲請簡易判決處刑案號：台灣高雄地方法院檢察署九十四年
度速偵字第四二五號），認為違法，提起非常上訴，本院判決如
下：
    主  文
原判決撤銷，由台灣高雄地方法院依判決前之程序更為審判。
    理  由
非常上訴理由稱：「按判決不適用法則或適用法則不當者，為違
背法令；認為非常上訴有理由，原判決違背法令，如有維持被告
審級利益之必要者，得將原判決撤銷，由原審法院依判決前之程
序更為審判。但不得諭知較重於原確定判決之刑。刑事訴訟法第
三百七十八條、第四百四十七條第二項分別定有明文。又犯刑法
第三百二十條之罪，經宣告逾有期徒刑一年六月之刑者，不予減
刑，中華民國九十六年罪犯減刑條例第三條第一項第十五款規定
甚明。查本件被告甲○○竊盜案件，原審法院以九十四年度簡上
字第二五一號判處有期徒刑一年二月後，因違背法令，經貴院以
九十六年度台非字第二一八號判決發回更為審判。原審以被告自
九十四年二月二十一日起至同年五月九日止連續竊盜，判處竊盜
罪刑，雖非無見。惟竟宣告有期徒刑二年，較原確定判決之刑期
一年二月為重，且援引中華民國九十六年罪犯減刑條例予以減刑
，揆之上開說明，均有違背法令。案經確定，爰依刑事訴訟法第
四百四十一條、第四百四十三條提起非常上訴，以資糾正。」等
語。
按非常上訴有理由，應將其違背之部分撤銷，但原判決不利於被
告者，應就該案件另行判決，如有其他維持被告審級利益之必要
者，得將原判決撤銷，由原審法院依判決前之程序更為審判，但
不得諭知較重於原確定判決之刑，刑事訴訟法第四百四十七條規
定甚明。被告甲○○基於概括犯意，自民國九十四年二月二十一
日起至同年五月二十九日止，連續於原判決附表編號1至4所示時
、地，持自備鑰匙，竊取謝桂珠、黃冠臺、洪素慧、鍾志偉所有
之機車四輛，先後被警查獲，前經原審法院撤銷同院九十四年度
簡字第一二九八號第一審簡易程序判決，改依通常程序審理，於
九十四年六月二十四日以九十四年度簡上字第二五一號為第二審
判決被告連續竊盜，累犯，處有期徒刑一年二月，並應於刑之執
行前，令入勞動場所強制工作三年確定。惟此九十四年度簡上字
第二五一號第二審確定判決違背法令，前經本院於九十六年九月
十三日以九十六年度台非字第二一八號撤銷，發回原審法院依判
決前之程序更為審判，有歷審判決在卷可稽。依上揭說明，原審
更為審判時，自不得諭知較重於原確定判決之一年二月有期徒刑
，然原判決竟判處有期徒刑二年，顯然違背法令。又中華民國九
十六年罪犯減刑條例第三條第一項第十五款規定犯刑法第三百二
十條之罪，經宣告逾有期徒刑一年六月以上之刑者，不予減刑，
原確定判決既判處被告有期徒刑二年，竟予減刑，亦屬違法。非
常上訴意旨執以指摘原判決違背法令，洵有理由。原判決違法減
刑部分，雖非不利於被告，但判處有期徒刑二年部分，顯於被告
不利，案經確定，應由本院將原確定判決撤銷，由原審法院依判
決前之程序更為審判，以資救濟。
據上論結，應依刑事訴訟法第四百四十七條第二項前段，判決如
主文。
中    華    民    國  九十八  年    二    月   十九   日
                      最高法院刑事第十二庭
                          審判長法官  石  木  欽
                                法官  洪  佳  濱
                                法官  呂  丹  玉
                                法官  段  景  榕
                                法官  郭  毓  洲
      本件正本證明與原本無異
                                      書  記  官
中    華    民    國  九十八  年    二    月  二十五  日
                                                      Ｑ


司法院資訊處製作；財團法人民間司法改革基金會備份。
